【裁判字號】    90,上訴,1886
【裁判日期】    901231
【裁判案由】    違反毒品危害防制條例
【裁判全文】
臺灣高等法院高雄分院刑事判決                    九十年度上訴字第一八八六號
    上  訴  人
    即  被  告  甲○○
右上訴人因違反毒品危害防制條例案件，不服臺灣高雄地方法院九十年度訴字第一八
二二號中華民國九十年十月二十九日第一審判決（起訴案號：臺灣高雄地方法院檢察
署九十年度毒偵字第一九六一號；併辦案號：九十年度毒偵字第四０一四號），提起
上訴，本院判決如左：
      主  文
上訴駁回。
      事  實
一、甲○○曾因違反麻醉藥品管理條例案件，經臺灣高雄地方法院判處有期徒刑六月
    確定，於民國八十七年六月三日易科罰金執行完畢。甲○○復因施用毒品案件，
    經臺灣高雄地方法院以八十八年度毒聲字第八九三號裁定送觀察、勒戒後，無繼
    續施用毒品之傾向，由臺灣高雄地方法院檢察署檢察官於八十八年二月二十二日
    以八十八年度偵字第三九一八號不起訴處分確定。再因施用第二級毒品安非他命
    案件，經該院以八十八年度毒聲字第二八八五號裁定送觀察、勒戒，並因認有繼
    續施用毒品之傾向，再以八十八年度毒聲字第三二八八號裁定送強制戒治，並由
    臺灣高雄地方法院檢察署檢察官提起公訴，經臺灣高雄地方法院於八十九年十月
    二十日以八十九年度易字第三五二一號刑事判決判處有期徒刑七月，嗣經上訴本
    院，於八十九年十二月三十日以八十九年度上易字第一九一一號刑事判決判處有
    期徒刑八月確定。甲○○猶不知悔改，復基於概括之犯意，自八十九年十二月三
    十一日某時許起至九十年八月二十九日下午某時許止，連續在高雄市○○區○○
    路五巷三十九號旁汽車修理廠內等處所，施用第二級毒品安非他命多次。另自九
    十年四月二十四日晚上某時許起至同年八月二十九日下午某時許止，連續在高雄
    市○○區○○路五巷三十九號旁汽車修理廠內等處所，施用第一級毒品海洛因多
    次。嗣分別於九十年四月二十四日凌晨一時許，為警在高雄市○○區○○路五巷
    三十九號旁汽車修理廠內查獲，並扣得第二級毒品安非他命一包（驗後毛重０．
    七公克），及於同年八月二十九日晚上八時許，在高雄市○鎮區○○路與瑞北路
    口為警查獲，並扣得第一級毒品海洛因二包（驗後淨重共計三．一八公克）。
二、案經高雄市政府警察局移送臺灣高雄地方法院檢察署檢察官偵查起訴及移送併案
    審理。
      理  由
一、右揭事實業據被告甲○○於原審、本院審理時供承不諱，且被告於九十年四月二
    十四日及同年八月二十九日為警查獲當日所採尿液，經送驗結果均分別呈安非他
    命及嗎啡陽性反應，有高雄市政府衛生局九十年五月四日及同年九月六日煙毒尿
    液檢驗成績書各一紙在卷可稽，復有第一級毒品海洛因二包（驗後淨重共計三．
    一八公克）及第二級毒品安非命一包（驗後毛重０．七公克）扣案可證，此亦有
    法務部調查局九十年十月九日編號（電腦條碼）000000000號鑑定通知
    書及高雄醫學大學附設中和紀念醫院九十年八月二十四日編號0000－000
    號檢驗報告單各一紙附卷可稽。又被告前因施用毒品案件，經原審八十八年度毒
    聲字第八九三號裁定送觀察、勒戒後，無繼續施用毒品之傾向，由臺灣高雄地方
    法院檢察署檢察官於八十八年二月二十二日以八十八年度偵字第三九一八號不起
    訴處分確定。再因施用第二級毒品安非他命案件，經原審以八十八年度毒聲字第
    二八八五號裁定送觀察、勒戒，並因認有繼續施用毒品之傾向，經原審以八十八
    年度毒聲字第三二八八號裁定送強制戒治，並由臺灣高雄地方法院檢察署檢察官
    提起公訴，經本院判處有期徒刑八月確定，有臺灣高雄地方法院檢察署刑案資料
    查註紀錄表、前開不起訴處分書、裁定、原審及本院八十九年度上易字第一九一
    一號判決書等資料在卷足憑，足認被告係於不起訴處分確定後，五年內三犯施用
    第一級毒品海洛因及第二級毒品安非他命之犯行。本件事證已臻明確，被告右開
    犯行洵堪認定。
二、查海洛因及安非他命分別係毒品危害防制條例第二條第二項第一款、第二款所稱
    之第一級毒品及第二級毒品。核被告所為，係犯毒品危害防制條例第十條第一項
    之施用第一級毒品罪及同條第二項之施用第二級毒品罪。被告持有第一、二級毒
    品海洛因及安非他命之低度行為已為施用之高度行為所吸收，均不另論罪。又其
    先後多次施用第一、二級毒品海洛因及安非他命之行為，均時間緊接、所犯均係
    構成要件相同之罪名，顯均係基於概括犯意反覆為之，均為連續犯，均應依刑法
    第五十六條之規定，以一罪論，並加重其刑。被告所犯上開二罪，犯意各別，罪
    名互殊，應予分論併罰之。另被告曾犯有如事實欄所述之違反麻醉藥品管理條例
    案件，經原審判處有期徒刑六月，於八十七年六月三日易科罰金執行完畢，有臺
    灣高等法院被告全國前案紀錄表及臺灣高雄地方法院檢察署刑案資料查註紀錄表
    各一份在卷可證，其於五年之內，再犯本件有期徒刑以上之罪，均屬累犯，應依
    刑法第四十七條之規定加重其刑。被告有二種以上刑之加重事由，應依刑法第七
    十條之規定，遞加重之。移送併案審理部分（即被告自九十年四月二十五日以後
    迄同年八月二十九日止之施用第一、二級毒品海洛因及安非他命之犯行），雖未
    據公訴人提起公訴，惟該部分事實與前揭已起訴論罪之部分，有連續犯之裁判上
    一罪關係，為起訴效力所及，本院自得併予審理，附此敘明。
三、原審以被告罪證明確，適用毒品危害防制條例第十條第一項、第二項、第十八條
    第一項，刑法第十一條、第五十六條、第四十七條、第五十一條第五款，審酌被
    告之犯罪動機、目的、手段、品行、智識程度及前已有施用毒品之犯行，並經觀
    察勒戒及強制戒治後，竟又再度施用，顯見其意志力不堅，且對身體健康所生之
    危害與犯罪後尚能坦承犯行，態度良好等一切情狀，就施用第一級毒品部分，量
    處有期徒刑一年，施用第二級毒品部分量處有期徒刑九月，並定執行刑一年八月
    ，扣案之第一級毒品海洛因二包（驗後淨重共計三．一八公克）及第二級毒品安
    非他命一包（驗後毛重０．七公克），分別係屬第一、二級毒品，應依毒品危害
    防制條例第十八條第一項前段之規定，均予沒收銷燬之。至鑑驗所耗用之毒品既
    已滅失，自無庸宣告沒收；經核認事用法，均無不當，量刑亦稱允當。被告上訴
    意旨，以原審量刑過重，指摘原判決不當，為無理由，應予駁回。
四、公訴意旨另認：被告尚涉犯有自八十八年十一月三日以後迄八十九年十二月三十
    日止之施用第二級毒品安非他命犯行，然因此部分犯行已為本院於八十九年十二
    月三十日以八十九年度上易字第一九一一號刑事判決判處有期徒刑八月確定效力
    所及，原應為免訴之諭知，惟公訴意旨認此部分事實與前揭有罪部分有連續犯之
    裁判上一罪關係，爰不另為免訴之諭知，附此敘明。
據上論結，應依刑事訴訟法第三百六十八條，判決如主文。
本案經檢察官陳新慶到庭執行職務。
中    華    民    國     九十       年      十二      月      三十一    日
                              臺灣高等法院高雄分院刑事第五庭
                                  審判長法官  吳水木
                                        法官  張意聰
                                        法官  趙文淵
右正本證明與原本無異。
施用第一級毒品部分如不服本判決，應於判決送達後十日內向本院提出上訴狀，其未
述理由者並應於提出上訴狀後十日內向本院補提理由書（應附繕本)。
其餘不得上訴。
                                      書記官  唐奇燕
中    華    民    國     九十一     年       一       月        四      日
附錄：本判決論罪科刑法條：
毒品危害防制條例第十條第一項、第二項：
施用第一級毒品者，處六月以上五年以下有期徒刑。
施用第二級毒品者，處三年以下有期徒刑。
                                                                        Ｑ


司法院資訊處製作；財團法人民間司法改革基金會備份。
